【裁判字號】    94,訴,1793
【裁判日期】    950216
【裁判案由】    強盜等
【裁判全文】
臺灣板橋地方法院刑事判決              94年度訴字第1793號
公  訴  人  臺灣板橋地方法院檢察署檢察官
被      告  乙○○
                    (現因另案於臺灣桃園女子監獄執行中)
            丙○○
                    (現羈押於臺灣臺北看守所)
上列二人
共同指定辯護人  本院公設辯護人甲○○
上列被告等因強盜案件，經檢察官提起公訴（九十四年度核退偵
字第四四○號），本院判決如下：
    主  文
乙○○、丙○○意圖為自己不法之所有，結夥三人以上，以強暴
至使不能抗拒，而取他人之物，累犯，各處有期徒刑柒年陸月。
    事  實
一、乙○○前於民國八十九年十一月間因施用第一級、第二級毒
    品案件，經臺灣基隆地方法院分別判處有期徒刑八月、五月
    ，施用第二級毒品部分未經上訴而確定，施用第一級毒品部
    分經上訴臺灣高等法院，改判有期徒刑九月，再經上訴最高
    法院駁回確定，二罪定其應執行刑為一年一月，執行至九十
    一年九月三十日縮刑期滿執行完畢；丙○○於八十八年四月
    間因販賣第二級毒品案件，經臺灣高等法院判處有期徒刑三
    年七月確定，執行至九十一年五月二十八日縮短刑期假釋出
    監，於九十一年七月二十日未經撤銷假釋而執行完畢。
二、緣乙○○、丙○○係同居男女朋友，均染有施用毒品之惡習
    ，信用不良，經濟拮据，欲辦理現金卡支應開銷，九十三年
    三月間經友人介紹與可透過管道向銀行申請現金卡之丁○○
    相識，同年五月十五日乙○○填寫申請書及將身分證影本交
    由丁○○用以申請銀行信用卡。翌日（即十六日）下午乙○○、丙○○急欲籌款施用毒品，因認丁○○多金可欺，竟夥
    同不詳姓名年籍之成年男子三人，其中二人綽號分別為「阿
    堯」、「贊興」（另一人姓名、綽號不詳）計五人，而結夥
    三人以上，共同基於意圖為自己不法之所有、傷害之犯意聯
    絡，由乙○○駕駛由丙○○承租車號四八九三－ＧＴ號之黑
    色休旅車，駕駛座右側丙○○乘坐，後座中排則由「阿堯」
    、「贊興」乘坐，另一名姓名不詳之人則坐在休旅車之最後
    排，待車駛至臺北縣三重市○○路○段三十八巷口「全家便
    利超商」前時，再推由乙○○撥打電話給丁○○，佯稱有朋
    友要辦現金卡之事，將丁○○引出，「阿堯」則下車扮成路
    人，在車前後觀望把風，乙○○等人則在車內等候，同日（
    即十六日）下午六時三十分許，待丁○○依約前來，乙○○
    示意丁○○上車再談，丁○○不知原由，即從後門上車，「
    阿堯」隨即跟上，將車門關閉，丁○○遂被夾在後坐中排，
    乙○○立即將車沿臺北縣三重市○○路，往二重疏洪道方向
    行駛，此時休旅車之最後一排之不詳姓名之男子，趁勢掐住
    丁○○之脖子，坐在丁○○左側之「贊興」以外型類似尖刀
    之物品（未扣案）抵住丁○○之腰際，丙○○向丁○○稱：
    伊名字叫「搶仔」，表示此係強盜財物之意，並藉詞責問丁○○冒名辦理乙○○之現金卡事要求丁○○說明，丁○○莫
    明所以，欲辯解說明，車輛行駛中，「阿堯」及「贊興」立
    即以拳頭，左右夾攻，不斷重擊丁○○之頭部、臉部，以此
    強暴之方式，致使丁○○不能抗拒，先將置於丁○○褲子口
    袋之現金新臺幣（下同）一萬二千元取出，因認取得財物太
    少，竟再接續毆打丁○○，致丁○○受有頭部挫傷併血腫、
    上唇挫傷併血腫等傷害，「阿堯」、「贊興」在丁○○不能
    抗拒之狀態下，強取丁○○所戴之白金鑽錶、金戒子各乙只
    、金手鍊乙條及使用之行動電話乙具等財物（含現金，共計
    約價值十一萬餘元），得手後始停止毆打，由「阿堯」或「
    贊興」（二人均未到案無法確知）另行起意向丁○○恫嚇稱
    ：「不得報警，否則對你及家人不利！」等語，致使丁○○
    心生畏懼（此部分不另為無罪諭知詳後述），並即將丁○○
    棄置在二重疏洪道某處堤防，乙○○等人始駕車離去。事後
    丁○○驚懼不已，心有顧忌，遂遲遲不敢報案。嗣於九十三
    年十月十七日乙○○另涉「士林夜市小公主」之妨害家庭案
    件，遭警方逮捕，經媒體披露後，丁○○認乙○○已經遭警
    逮捕，又不甘遭強，憤恨未平，始報警查知上情。
三、案經丁○○訴由臺北縣政府警察局三重分局移送臺灣板橋地
    方法院檢察署檢察官偵查起訴。
    理  由
一、訊據被告乙○○、丙○○對於在事實欄所載之時、地，由被
    告乙○○駕駛上揭承租之自用小客車，搭載被告丙○○、「
    阿堯」、「贊興」及另一人姓名、綽號不詳之男子，被告乙○○並藉故將告訴人丁○○引出，在車內「阿堯」、「贊興
    」等人毆打告訴人，並取得告訴人隨身所攜帶之一萬二千元
    現金、白金鑽錶、金戒子各乙只、金手鍊乙條及使用之行動
    電話乙具等財物等節均供認不諱，惟均矢口否認有共同加重
    強盜、傷害之犯行，乙○○辯稱：伊在九十二年間曾委請告
    訴人代辦萬泰商業銀行（下稱萬泰銀行）現金卡，該行現金
    卡核下來後，即於九十二年十月二十五日遭告訴人盜借三萬
    元。九十三年五月十六日案發日，伊約告訴人外出之目的係
    為向告訴人討回先前數日，另行交付申請現金卡之身分證件
    ，告訴人在車上，因為態度不佳，與在同車伊之友人「阿堯
    」、「贊興」發生爭執，伊在等待告訴人上車時，因曾談及
    告訴人辦理現金卡有盜領之事，車上之友人始向告訴人追討
    欠款三萬元，告訴人因見車上氣氛不對，同意將身上攜帶之
    現金、財物取交抵債，伊當時在開車，並未毆打告訴人，取
    得之財物亦係告訴人主動取出抵債之物，非伊強盜告訴人所
    得云云；被告丙○○辯稱：伊案發日係坐在副駕駛座睡覺，
    告訴人上車後與「贊興」等人發生爭執時，伊才被吵醒，但
    伊並未下手毆打告訴人，亦未取得告訴人財物。「贊興」等
    人是被告乙○○找來處理辦卡之事的朋友云云。經查：
  (一)九十三年五月十六日下午由被告乙○○駕駛承租車號四八九
    三－ＧＴ號之黑色休旅車，搭載被告丙○○共五人，至臺北
    縣三重市○○路○段三十八巷口「全家便利超商」前，藉詞
    有友人欲辦現金卡，將告訴人引出，被告乙○○再將車沿臺
    北縣三重市○○路，往二重疏洪道方向行駛，在車內由最後
    一排不詳姓名之男子，趁勢掐住告訴人之脖子，後座中排左
    側之「贊興」以外型類似尖刀之物品抵住告訴人之腰際，被
    告丙○○向丁○○稱：伊名字叫「搶仔」，表示此係強盜財
    物之意，「阿堯」及「贊興」施以拳頭，左右夾攻，不斷重
    擊告訴人之頭部、臉部，以此強暴之方式，致使告訴人不能
    抗拒，取得告訴人所有現金一萬二千元、白金鑽錶、金戒子
    各乙只、金手鍊乙條及行動電話乙具等財物，並致告訴人受
    有頭部挫傷併血腫、上唇挫傷併血腫等傷害之加重強盜、傷
    害之犯罪事實，業據告訴人於本院審理時結證明確，告訴人
    就被告乙○○等之強盜、傷害之犯行，於警詢、偵查中屢次
    之證述亦與本院審理時結證指述情節相符，堪認屬實。復有
    卷附宏仁醫院診斷證明書、汽車租賃契約書影本各一紙足稽
    。
  (二)被告乙○○於九十三年十月二十七日下午一時許於臺北縣政
    府警察局三重分局警員詢問時所為供述，經本院調閱當日錄
    影帶，於九十四年十一月十八日勘驗，並製作逐句譯文，此
    有本院勘驗筆錄及筆錄譯文一份在卷足稽，其內容與偵查卷
    附被告乙○○之筆錄，多有出入之處，被告乙○○於警詢中
    之供詞，自應以本院勘驗筆錄所附譯文為準，核先敘明。被
    告乙○○於警詢中就渠等強取告訴人上揭財物之原因時供承
    ：「這件事情的來源，是因為我沒有申請寶華銀行即泛亞銀
    行之現金卡，但是那小姐有打電話來，就是那簡訊通知我說
    ，謝謝用他那個現金卡，我們才會約他出來的。對是這樣子
    來的，他們就一直打他（按指告訴人）說：『你給他（按指
    被告乙○○）偷辦現金卡對不對？』，因為我寶華銀行那是
    詐騙請款」云云（見本院被告乙○○警詢勘驗筆錄譯文第九
    、十頁）。偵查中則供承：「另外我約他（按指告訴人）是
    因為九十二年間我請他辦萬泰銀行現金卡，我領到萬泰銀行
    現金卡後，我九十二年十二月或九十三年一月左右拿到帳單
    後，發現有被預借現金三萬元，但不是我預借的，我約丁○○本次見面也是為討回此預借現金的三萬元。因之前不知是
    何人預借現金，待丁○○的好友說是丁○○預借現金的，所
    以才在九十三年五月向丁○○約見面」云云（見九十四年核
    退偵字第四四○號卷第七十九頁）。本院準備程序時被告乙○○未就此部分事實陳述，僅於庭後提出書狀供稱：「被告
    見丁○○與萬泰銀行有熟不疑有他，待現金卡下來，友人綽
    號『小龍』及丁○○便與被告前往萬泰銀行，被告於綽號『
    小龍』之車中，丁○○告知領取現金卡需身分證影印本，於
    是被告便將身分證交予丁○○，這時丁○○告誡被告先留在
    車上，因為被告染有惡習，手掌上滿是施打毒品之痕跡，銀
    行門口有警員，怕被告不慎被查問不好，被告不疑有他便獨
    自留在『小龍』之車中，約一個半時辰，見友人『小龍』回
    到車中，．，並將萬泰銀行現金卡交付給被告，於是友人『
    小龍』便載被告回蘆洲，當時時間為晚間二十時左右，被告
    並未去使用現金卡，待二日後，被告欲動用現金卡時已沒有
    金額可以使用。」云云。被告乙○○於本院審理時經分離程
    序作證時則證稱：「之前我辦萬泰的卡的時候，丁○○說要
    幫我開卡，結果開一開之後，給我一張空卡。」、「丁○○
    叫我簽一簽要把卡給我，但是當時我毒癮發作，丁○○說開
    卡錯誤卡片會被吃掉，我請他幫我開卡。」、「二天後（按
    指發現卡業經盜借），因為當時我毒癮發作，所以急著去找
    毒品，沒有想到要去領錢。」云云。綜上，被告乙○○所辯
    有關案發日找告訴人外出之目的，係為追討被盜借現金卡之
    三萬元云云之先後供述，於警詢時係供稱寶華銀行現金卡遭
    冒名申請，偵查及本院審理時又改稱係其申辦萬泰銀行之現
    金卡後遭盜借，已大有出入，再則於偵查及本院審理時就告
    訴人如何盜領其現金卡之過程，在為何到萬泰銀行淡水分行
    門前時伊不親自下車領卡，告訴人係在領卡時亦或開卡時盜
    借其現金卡，前後均有矛盾；核被告乙○○申辦萬泰銀行
    GEORGE AND MARY現金卡（卡號: 00000000000
    0號），核卡後係由被告乙○○於九十二年十月二十四日親
    自在該行領用申請書暨卡約定書上親自簽名具領無誤等事實
    ，被告於本院審理時並不否認簽名之真正，並有該行承辦人
    張嘉玲於偵查中之證詞可按，復有卷附萬泰銀行九十四年五
    月三十一日泰消訴字第○九四九九九○一○八九號函、九十
    四年十月三日泰淡字第○九四○五五五○○六○號函及所附
    小額循環信用貸款核定書、領用申請書暨卡約定書足稽，領
    卡之次日即二十五日，該卡始有第一筆預借現金三萬元之交
    易，此亦有該行九十四年九月十九日泰淡字第○九四○五五
    五○○五七號函附之交易明細表可查，故被告乙○○上揭辯
    詞，意指萬泰銀行現金卡發卡當日，即遭告訴人盜領之詞，
    顯與上揭交易紀錄不符，自屬無稽。
  (三)本院審理時質之被告乙○○為何先說是寶華銀行之現金卡遭
    冒名申請之後又改稱是萬泰銀行之現金卡遭盜借，前後不同
    時其先辯稱：「當時是因為寶華銀行與泛亞銀行及萬泰銀行
    的事情是不一樣的，寶華及泛亞銀行我並沒有簽該兩家現金
    卡的聲請書，為何這兩家銀行會打電話給我，當天我在電話
    中就責問丁○○，但是他說他沒有，還沒有幫我辦任何一家
    的卡片，我叫他將把我簽具過的文件還給我，但是他沒有還
    我。我請他把證件還給我，他說他要打麻將，晚一些，後來
    他出來並沒有將證件拿出來還我。丁○○上車我就問他證件
    在哪裡？」云云，本院調取寶華銀行即泛亞銀行MONEY 卡申
    請書、啟用表暨其住事項申請表及交易明細表提示供被告乙○○辨認後（見本院卷附九十四年十二月二日九四寶華消乙
    字第八二二九號函），其又改稱：「（問上載有乙○○的簽
    名，有何意見？）沒有意見。這個名字是我簽的沒錯，是我
    親自去領的，泛亞的現金卡與本案無關，與本案有關的是九
    十二年間萬泰銀行的現金卡，其他的現金卡都是後來我自己
    辦的，自己去領的，錢也是我借的，與被害人無關。」等語
    ，前後說詞又有矛盾，告訴人於本院審理時則結證稱：伊僅
    在案發前一日向被告乙○○收取身分證影本，以供辦理現金
    卡之用，但因係假日，尚未辦理現金卡，次日即案發，故伊
    未幫被告乙○○辦過任何一張現金卡，自不可能於辦卡時盜
    借被告乙○○之現金等語，衡之本院調閱被告乙○○上揭申
    辦現金卡之資料，詳予調查，被告乙○○自申請、核卡、發
    卡及事後使用之過程，於文件上均係由被告乙○○親自簽名
    ，各卡均有多次借還款之交易，未查得有何被冒名申請或盜
    借之異狀，況案發前被告乙○○即因急需現金，並已交付身
    分證件予告訴人申辦現金卡，告訴人亦未告知不能辦理，竟
    在未待辦妥前，即案發日毫無理由下，另約四名友人以強暴
    之方式，大費周章，欲將其身分證取回，其必要性亦大悖常
    理，所辯與邏輯法則不合，末查，被告乙○○等取得告訴人
    之財物，既係為抵告訴人所欠被告乙○○之三萬元債務，為
    何被告二人僅分得現金八千餘元及手鍊一條，其餘反交由友
    人取走大半，亦有違償債之目的，故被告乙○○、丙○○所
    辯，係為向告訴人追討盜借現金卡之三萬債務，始取得告訴
    人上揭財物云云，應係事後臨訟杜撰之詞，委不足取。渠等
    強取告訴人之財物，自有不法所有之意圖已明。
  (四)被告乙○○、丙○○係同居男女朋友關係，二人就本件強盜
    、傷害之犯行，被告乙○○、丙○○先約集「阿堯」、「贊
    興」及另一人姓名、綽號不詳之男子，同車前往上址，再由
    被告乙○○以有友人欲辦現金卡及相關問題請教告訴人為由
    ，將告訴人引出，於告訴人上勾後，被告乙○○再將車駛離
    ，被告丙○○在車內向告訴人表示係「搶劫」之意，分由車
    後坐之「阿堯」、「贊興」及另一人姓名、綽號不詳男子，
    出手毆打告訴人，並強取告訴人之財物，事後被告乙○○等
    人分得八千元及金手鍊乙條，業經告訴人於本院審理時結證
    明確，有關在車內「阿堯」、「贊興」及該不詳姓名男之強
    暴行為、事後分得財物等部分事實，亦經被告乙○○、丙○○自承在卷，足見被告等就本件傷害、強盜之犯行，有犯意
    聯絡及行為分擔，自應論以共同正犯，被告丙○○所辯在車
    上睡覺云云，應係圖免罪責之詞，不足採信。
  (五)被告丙○○申請本院傳訊林正雄即綽號「小龍」之人到庭作
    證，以證明告訴人曾在案發後，找被告等人出面，林正雄了
    解此一事實經過云云，惟查有關被告乙○○等上揭強盜之犯
    罪事實，本院業經傳訊告訴人等到庭作證，並調閱各家銀行
    之現金卡申請開戶、領卡及使用等資料，就被告等有無強盜
    犯罪之主觀不法意圖，均調查詳實，已分析認定如上，事實
    即明，故已無再行傳訊其他證人之必要，此部分聲請應予駁
    回，附此敘明。本件事證已明，被告等犯行堪以認定，應依
    法論科。
二、按刑法第三百二十一條第一項第四款所稱：「結夥三人以上
    」，應以在場共同實施或在場參與分擔實施犯罪之人為限，
    即指有共同犯罪之故意，結為一夥而言，此有最高法院七十
    二年度台上字第三二○一號、八十二年度台上字第六二○二
    號判決足供參照。次按強盜罪所施用之強暴、脅迫，須足使
    被害人喪失意思自由，並達於不能抗拒之程度，始足當之。
    至其是否已達於使人不能抗拒之程度，則應就客觀具體之情
    狀加以判斷，亦有最高法院五十七年度台上字第三四二六號
    、七十一年度台上字第一○四○號、七十二年度台上字第二
    二三七號判例足考，被告乙○○駕駛休旅車，搭載被告丙○○等四人，藉故將告訴人引出，被告乙○○再將車沿臺北縣
    三重市○○路，往二重疏洪道方向行駛，在車內由最後一排
    不詳姓名之男子，趁勢掐住丁○○之脖子，坐在告訴人左側
    之「贊興」以類似尖刀之尖銳物品抵住告訴人之腰際，被告
    丙○○向告訴人稱：伊名字叫「搶仔」表示此係強盜財物之
    意，「阿堯」及「贊興」以拳頭，左右夾攻，不斷重擊告訴
    人之頭部、臉部，結夥三人以上，對告訴人施加強暴行為之
    客觀情況，已經足使告訴人之主觀意思自由喪失，且已達不
    能抗拒之程度。核被告等所為，係犯刑法第三百三十條第一
    項之結夥三人以上強盜罪、第二百七十七條第一項之傷害罪
    。檢察官起訴書以被告等上揭犯行另涉犯刑法第三百零二條
    第一項之妨害自由罪嫌云云，惟按強盜罪以強暴、脅迫等方
    法，致使不能抗拒為構成要件之一，當然含有妨害被害人自
    由之性質，故犯強盜罪而有妨害被害人之自由時，是否另論
    以妨害自由罪名，應就行為人之全部犯罪行為實施過程加以
    觀察。倘妨害自由行為時，強盜行為尚未著手實施，可依其
    情形認為妨害自由、強盜犯罪間具有方法結果之牽連關係；
    若強盜犯行業已著手實施，則所為強暴、脅迫等非法方法剝
    奪被害人行動自由行為，應包括在強盜行為之內，無另行成
    立刑法第三百零二條第一項之剝奪他人行動自由罪之餘地，
    此有最高法院二十四年上字第四四○七號判例、九十一年度
    台上字第八○三號判決可供參照，本件被告等於告訴人上車
    後隨即著手行強，於取得財物後立刻將告訴人棄置路邊，此
    一過程業經詳述如上，故被告等剝奪告訴人行動自由之行為
    ，應包括在強盜行為內，不另論罪，起訴書所載容有未洽。
    被告乙○○、丙○○與「阿堯」、「贊興」及另一不詳姓名
    之成年男子間就上揭結夥三人以上強盜、傷害之犯行，有犯
    意聯絡及行為分擔，為共同正犯。被告等所犯上揭結夥三人
    以上強盜、傷害二罪之間，有手段、目的之牽連犯關係，依
    刑法第五十五條之規定，應從一重之結夥三人以上強盜罪論
    處。被告乙○○於八十九年十一月間因施用第一級、第二級
    毒品案件，經臺灣基隆地方法院分別判處有期徒刑八月、五
    月，施用第二級毒品部分未經上訴而確定，施用第一級毒品
    部分經上訴臺灣高等法院，改判有期徒刑九月，再經上訴最
    高法院駁回確定，二罪定其應執行刑為一年一月，執行至九
    十一年九月三十日縮刑期滿執行完畢；被告丙○○於八十八
    年四月間因販賣第二級毒品案件，經臺灣高等法院判處有期
    徒刑三年七月確定，執行至九十一年五月二十八日縮短刑期
    假釋出監，於九十一年七月二十日未經撤銷假釋而執行完畢
    ，此有臺灣高等法院被告前案紀錄表在卷足稽，於五年以內
    再犯本件最重本刑為有期徒刑以上之罪，均為累犯，應依刑
    法第四十七條之規定加重其刑。爰審酌被告等均染有施用毒
    品之惡習，此有上揭前案紀錄表足考，素行不良，況年輕力
    壯，竟不思以勞力賺取財物，反以強盜方式取得他人財物，
    所為已嚴重危害社會治安，造成告訴人身心之傷害，渠等犯
    罪所得十餘萬元，犯罪後均不知悔改，設詞狡飾犯行，毫無
    悔意等一切情狀，分別量處如主文所示之刑，以資懲儆。末
    查，未扣案之外型類似尖刀之物品，係由「贊興」使用，因
    未到案，無從查知是否為共犯所有之物，告訴人於本院審理
    時證稱：伊左邊比較年輕的那位（按指「贊興」）有拿東西
    抵住伊之腰際，外型類似尖的東西，但伊不敢看等語，亦無
    法從告訴人之證詞查知該物品之材質、大小及確切之型狀，
    難證明係刑法所稱之兇器，於刑法第三十八條第一項第二款
    之沒收規定亦有不合，故不併宣告沒收。
三、公訴意旨另略以：告訴人丁○○為免續遭攻擊，詢以：「不
    然你們還要什麼東西？」、「不然你們拿走！」等語時，即
    由「阿堯」、「贊興」下手拔走告訴人手上之白金鑽錶、金
    戒子各乙只及金手鍊乙條與行動電話乙具等物（共價值十一
    萬元），得手財物後，被告丙○○始下令同夥停止攻擊，並
    將告訴人棄置在二重疏洪道某處堤防，且向告訴人恫嚇稱：
    「不得報警，否則對你及家人不利！」，致使告訴人心生畏
    懼，遲遲不敢報案，因認被告等另涉犯刑法第三百零五條之
    恐嚇危害於安全罪嫌云云。按犯罪事實應依證據認定之，無
    證據不得認定犯罪事實；不能證明被告犯罪者，應諭知無罪
    判決，刑事訴訟法第一百五十四條第二項、第三百零一條第
    一項分別定有明文。次按事實之認定，應憑證據，如未能發
    現確實之證據，或證據不足以證明，自不能以推測或擬制之
    方法，以為裁判基礎；再犯罪事實所憑之證據，無論係直接
    證據或間接證據，其為訴訟上之證明，須於一般人均不致有
    所懷疑而得確信為真實之程度，始得據為有罪之認定，倘其
    證明尚未達此程度而尚有合理之懷疑存在時，本諸無罪推定
    原則，自應為被告無罪之諭知。次按共同正犯之所以應對其
    他共同正犯所實施之行為負其全部責任者，以就其行為有犯
    意之聯絡為限；若他犯所實施之行為，為其所不及知或難予
    預見者，自未可概以共同正犯論，此經最高法院五十年台上
    字第一○六○號判例、八十二年度台上字第五一四一號判決
    表示明確。訊據被告等均堅詞否認有恐嚇告訴人之犯行。經
    查，告訴人於警詢時指稱：「乙○○等五名歹徒．．．，將
    車子駛至二重疏洪道重新橋下，向我恐嚇稱：『不要報警否
    則對我不利。』才將我棄置在人煙稀少的二重疏洪道內。」
    等語（見九十四年核退偵字第四四○號卷第二十二頁），於
    偵查中再證稱：「．。車子開到二重疏洪道就讓我下車，並
    要我不要報警，不然要對我及家人不利。」等語（見九十四
    年偵字第一一二二號卷第四十六頁），均未明確指出係何人
    出言恫嚇，本院審理時結證稱：「．．到了確定我身上已經
    沒有東西之後，就把車開到二重疏洪道，把我丟下車，在我
    下車時，旁邊那二個人要我不能報警說：『否則就要對我不
    利。』」等語，則指明出言恐嚇之人係「阿堯」、「贊興」
    ，綜上告訴人之指述，可知上揭言詞，並非被告乙○○、丙○○所為，起訴書載為被告丙○○出言恫嚇告訴人云云，顯
    與卷內證據資料不合。衡之上揭恐嚇言詞之內容及出詞之時
    間，係強盜犯行完成後，為使告訴人不敢報案所為，即非強
    盜、傷害等之必然手段，又因「阿堯」、「贊興」之人均未
    到案，被告二人否認犯罪，自難僅依告訴人之指述，即認此
    一犯行，係在被告等人犯罪之初所預見之範圍內，亦無證據
    證明，被告二人於「阿堯」、「贊興」出言恐嚇時，已將此
    一恐嚇犯行，認係自己之犯罪，被告等人並無恐嚇行為，亦
    無證據證明被告二人與出言恫嚇之人有犯意聯絡，不能證明
    被告等人犯罪，原應為無罪判決之諭知，惟起訴書認此部分
    犯罪與上揭被告等有罪部分，有裁判上一罪之牽連犯關係，
    爰不另為無罪判決之諭知。
據上論斷，應依刑事訴訟法第二百九十九條第一項前段，刑法第
二十八條、第三百三十條第一項、第二百七十七條第一項、第五
十五條、第四十七條，罰金罰鍰提高標準條例第一條前段，判決
如主文。
本案經檢察官朱立豪到庭執行職務。
中    華    民    國    95    年    2     月    16    日
                  臺灣板橋地方法院刑事第十七庭
                        審判長法  官  張江澤
                              法  官  絲鈺雲
                              法  官  王綽光
以上正本證明與原本無異
如不服本判決應於送達後10日內向本院提出上訴狀
                              書記官  林文達
中    華    民    國    95    年    2     月    21    日
附錄本案論罪科刑法條全文：
中華民國刑法第277條
 (普通傷害罪)
傷害人之身體或健康者，處三年以下有期徒刑、拘役或一千元以
下罰金。
犯前項之罪因而致人於死者，處無期徒刑或七年以上有期徒刑；
致重傷者，處三年以上十年以下有期徒刑。
中華民國刑法第330條
犯強盜罪而有第321 條第1 項各款情形之一者，處七年以上有期
徒刑。
前項之未遂犯罰之。


司法院資訊處製作；財團法人民間司法改革基金會備份。
